【裁判字號】    92,易,1903
【裁判日期】    920805
【裁判案由】    誹謗
【裁判全文】
臺灣臺中地方法院刑事判決                        九十二年度易字第一九三號
    公  訴  人  臺灣臺中地方法院檢察署檢察官
    被      告  甲  ○
右列被告因誹謗案件，經檢察官提起公訴（九十一年度偵字第一０二二三號），本院
判決如左：
    主  文
甲○共同散布文字，指摘足以毀損他人名譽之事，累犯，處有期徒刑肆月，如易科罰
金，以佰元折算壹日。
    事  實
一、甲○曾因毒品危害防制條例案件，於民國八十九年十一月二十三日為臺灣臺南地
    方法院判處有期徒刑三月確定，並於九十年九月二十八日易科罰金執行畢；仍不
    知悔改，因乙○○在其所承租之臺中縣大甲鎮○○段四九一地號土地（在大甲城
    隍廟市場旁）前擺設攤位，而發生糾紛，詎甲○竟與姓名、年籍均不詳、約三十
    幾歲之成年女子，共同基於以散布文字方式，而指摘足以毀損他人名譽之事之犯
    意，於九十一年三月三十日上午九時許，與該成年女子，一起前往上揭開地點，
    在該處懸掛「抗議乙○○一家人強占我家門前土地」、「請高抬貴手賞口飯給我
    吃」、「抗議霸占我家門口已成無政府」、「抗議流氓路霸」等誹謗乙○○名譽
    之白色布條，使往來行人及香客皆得以共見共聞，而散布文字方式，指摘足以毀
    損乙○○名譽之事。
二、案經乙○○訴由臺灣臺中地方法院檢察署檢察官偵查起訴。
    理  由
一、右揭事實，業據被告甲○分於偵、審時均坦白不諱，核與告訴人乙○○指述之情
    情節大致相符，並被告懸掛白布條之照片二幀附卷可稽，且依照片所示，該白布
    條上確係分別懸掛在前揭市場旁之房屋外牆或屋簷上，其上並載有「抗議乙○○
    一家人強占我家門前土地」、「請高抬貴手賞口飯給我吃」、「抗議霸占我家門
    口已成無政府」、「抗議流氓路霸」等文字，且為不特定之行人或香客於經過時
    可共見共聞者，足認被告之自白與事實相符。且被告雖辯稱告訴人在其所承租之
    土地前擺設攤位，妨害其之生意，且多次與告訴人協調，均未獲置理，伊不得已
    始掛白布條抗議等語；然查被告與告訴人就告訴人是否在其所承租之臺中縣大甲
    鎮○○段四九一地號土地前擺設攤位，是否因而妨害被告生意致發生損失，乃屬
    私權糾紛，與公共利益無關，被告自應依循正當法律程序以保權益之保障，仍不
    得以此散布文字之方式，指摘足以毀損告訴人名譽之事，是本件事證已臻明確，
    被告犯行洵堪認定。
二、按所謂「足以毀損他人名譽之事」乃指對於被害人在社會上所保持之人格及聲譽
    地位，因加害者之指摘或傳述，達於足以毀損之程度而言；所謂名譽，係指個人
    在社會上人格地位之評價。查被告在前揭處所，以掛白布條方式，散布「抗議乙
    ○○一家人強占我家門前土地」、「請高抬貴手賞口飯給我吃」、「抗議霸占我
    家門口已成無政府」、「抗議流氓路霸」等文字，顯足以貶抑告訴人在社會上之
    人格地位之評價，自足以毀損告訴人名譽。核被告所為，係犯刑法第三百十條第
    二項加重誹謗罪。被告與該年籍不詳之成年女子二人間有犯意之聯絡，行為之分
    擔，為共同正犯。又被告曾因毒品危害防制條例案件，於八十九年十一月二十三
    日為臺灣臺南地方法院判處有期徒刑三月確定，並於九十年九月二十八日易科罰
    金執行畢，有臺灣臺中地方法院檢察署刑案資料查註紀錄表及臺灣高等法院被告
    全國前案紀錄表各一件在卷可稽，其於受有期徒刑之執行完畢後，五年內再犯本
    件有期徒刑以上之罪，為累犯，應依刑法第四十七條規定加重其刑；爰審酌被告
    犯罪之動機、目的，本件犯罪之手段，並被告以在市場旁懸掛前白布條而散布文
    字之方式，毀損告訴人之名譽，其因犯罪所生之損害非輕，惟念及被告確與告訴
    人有因告訴人在其承租土地前設攤等糾紛，雖其行為不足採，然已坦承犯罪之犯
    後態度尚稱良好等一切情狀，量處如主文所示之刑，並諭知易科罰金之折算標準
    ，以示懲儆。
據上論斷，應依刑事訴訟法第二百九十九條第一項前段，刑法第二十八條、第三百十
條第二項、第四十七條、第四十一條第一項前段，罰金罰鍰提高標準條例第一條前段
、第二條，判決如主文。
中      華      民      國      九十二      年    八    月      五      日
                                    臺灣臺中地方法院刑事第一庭
                                        法  官  林  源  森
右正本證明與原本無異
如不服本判決，應於收受本判決後十日內向本院提出上訴書狀，其未敘述上訴理由者
，並得於提起上訴後十日內向本院補提理由書狀（均須按他造當事人之人數附繕本）
「切勿逕送上級法院」
                                        書記官
中      華      民      國      九十二      年    八    月      六      日
附錄本案論罪科刑法條全文：
中華民國刑法第三百一十條
 (誹謗罪)
意圖散布於眾，而指摘或傳述足以毀損他人名譽之事者，為誹謗罪，處一
年以下有期徒刑、拘役或五百元以下罰金。
散布文字、圖畫犯前項之罪者，處二年以下有期徒刑、拘役或一千元以下
罰金。
對於所誹謗之事，能證明其為真實者，不罰。但涉於私德而與公共利益無
關者，不在此限。


司法院資訊處製作；財團法人民間司法改革基金會備份。
